臺灣屏東地方法院刑事判決
110年度訴字第485號
公  訴  人  臺灣屏東地方檢察署檢察官
被      告  劉律廷


                  （現另案於法務部矯正署高雄戒治所附設勒
                    戒處所觀察、勒戒中）
上列被告因竊盜等案件，經檢察官提起公訴（110年度偵字第603
3號），被告於準備程序期日就被訴事實為有罪之陳述，經合議
庭裁定由受命法官依簡式審判程序獨任審理，判決如下：
    主  文
劉律廷犯攜帶兇器侵入住宅竊盜罪，處有期徒刑柒月。未扣案之
犯罪所得機車零件壹只、新臺幣參仟壹佰元均沒收，於全部或一
部不能沒收或不宜執行沒收時，追徵其價額。又犯傷害罪，處拘
役肆拾日，如易科罰金，以新臺幣壹仟元折算壹日。
    事  實
一、劉律廷意圖為自己不法之所有，基於竊盜之犯意，於民國11
    0年4月4日2時56分許，騎乘車牌號碼000-0000號普通重型機
    車（下稱作案機車）行經翁○○及其兒子李○○位於屏東縣○○鄉
    ○○街00號住處前，趁無人注意之際，持其所有客觀上足以對
    人之生命、身體、安全構成威脅，具有危險性而可供作兇器
    使用之一字螺絲起子1支，撬開上址住處大門後侵入該住宅
    內（無證據證明該大門或其他安全設備受有損壞），徒手竊
    取翁○○置於屋內茶几上之現金新臺幣（下同）3,800元、李○
    ○所有車牌號碼000-0000號自小客車（下稱本案自小客車）
    之晶片鑰匙1支及汽車使用說明書1本、機車零件1只，得手
    後隨即騎乘前揭作案機車離去。
二、嗣劉律廷於110年4月14日21時15分許，騎乘前揭作案機車行
    經屏東縣麟洛鄉中山路與永昌巷口時，為李○○所發現並上前
    攔阻要求其下車一同前往警局，劉律廷見狀急欲離開現場，
    李○○即伸手拉住劉律廷阻止其離去。詎劉律廷已預見如貿然
    起駛，可能導致李○○失去平衡而受傷，竟仍基於傷害他人身
    體亦不違背其本意之不確定故意，催加油門離去，致李○○摔
    倒在地，而受有右手挫傷併腫痛、兩手肘、右手及右膝多處
    擦傷等傷害。嗣經警接獲報案及調閱翁○○、李○○上開住處之
    監視器錄影畫面後，通知劉律廷到案說明，並扣得本案自小
    客車之晶片鑰匙1支、汽車使用說明書1本及現金700元（均
    已發還李○○），始悉上情。
二、案經翁○○、李○○訴由屏東縣政府警察局屏東分局報告臺灣屏
    東地方檢察署檢察官偵查起訴
    理    由
一、本案被告劉律廷所犯係死刑、無期徒刑、最輕本刑為3年以
    上有期徒刑以外之罪，其於準備程序中就被訴事實為有罪之
    陳述，經法官告知簡式審判程序之旨，並聽取當事人之意見
    後，本院認為適宜進行簡式審判程序審理，合先敘明。
二、上開犯罪事實，業據被告於本院審理時均坦承不諱（本院卷
    第195、199頁），核與告訴人翁○○、李○○（下合稱告訴人2
    人）於警詢中之指訴互有相符（警卷第12至16頁），並有本
    案自小客車之晶片鑰匙1支、汽車使用說明書1本及現金700
    元扣案可證。此外，復有警製偵查報告，屏東縣政府警察局
    屏東分局扣押筆錄、扣押物品目錄表、扣押物品收據、扣押
    物品照片及贓物認領保管單，車輛詳細資料報表，告訴人李
    ○○之國仁醫院診斷證明書，現場及監視器錄影畫面擷圖照片
    等件在卷可稽（警卷第8、18至29頁）。足認被告上開任意
    性自白與事實相符，可資憑採。本案事證明確，被告犯行均
    堪以認定，應予依法論科。
三、論罪科刑：
  ㈠按刑法第321條第1項第3款之攜帶兇器竊盜罪，係以行為人攜
    帶兇器竊盜為其加重條件，此所謂兇器，其種類並無限制，
    凡客觀上足對人之生命、身體、安全構成威脅，具有危險性
    之兇器均屬之，且祇須行竊時攜帶此種具有危險性之兇器為
    已足，並不以攜帶之初有行兇之意圖為必要（最高法院79年
    台上字第5253號判例意旨參照）。再按刑法第321條第1項所
    列各款為竊盜之加重條件，如犯竊盜罪兼具數款加重情形時
    ，因竊盜行為祇有一個，仍祇成立一罪，不能認為法律競合
    或犯罪競合（最高法院69年度台上字第3945號判決要旨參照
    ）。經查，被告所持之一字螺絲起子1支既得用以撬開告訴
    人2人住處之大門，可見該物應屬尖銳且質地堅硬，以之作
    為器械，客觀上應足以對人之生命、身體、安全構成威脅，
    揆諸上揭說明，要屬刑法第321條第1項第3款所稱之兇器無
    訛。而被告所犯雖兼具刑法第321條第1項第1款、第3款之加
    重情形，惟僅有一竊盜行為，依上開最高法院判決意旨，應
    僅成立一罪。故核被告所為，係犯刑法第321條第1項第1款
    、第3款之攜帶兇器侵入住宅竊盜罪，及同法第277條第1項
    之傷害罪。其中就犯罪事實一，被告以一行為竊取不同被害
    人之財物，為同種想像競合犯，應依刑法第55條前段之規定
    論以一罪。至公訴意旨固認被告就犯罪事實一所為係犯刑法
    第321條第1項第1款、第2款、第3款之攜帶兇器毀損安全設
    備侵入住宅竊盜罪，惟告訴人2人住處之大門並未懸掛有外
    掛式門鎖等防盜之安全設備，此有監視器畫面翻拍及現場照
    片存卷可考（警卷第26至28頁）。又告訴人2人均未曾指訴
    其等住處大門或其他安全設備有遭被告破壞之情，依卷內證
    據亦無從證明被告有毀損告訴人2人住處大門或其他安全設
    備之狀況，是上開公訴意旨所指，容有誤會，附此敘明。
　㈡被告所犯刑法第321條第1項第1款、第3款之攜帶兇器侵入住
    宅竊盜罪，及同法第277條第1項之傷害罪2罪間，犯意各別
    ，行為互殊，應予分論併罰。
  ㈢爰審酌被告：⒈不思以正當途徑獲取所需，竟為圖私利，率
    爾於上開時、地，持一字螺絲起子撬開他人住家大門後，侵
    入住宅竊取告訴人2人上揭財物，危害社會治安及侵害他人
    居家安寧、財產法益甚鉅，且嗣後經告訴人李○○發現加以攔
    阻時，仍逕行加速駕車離去，造成告訴人李○○身體因此受有
    傷害，所為誠屬不應該；⒉所竊得之財物，已部分由警發還
    告訴人李○○領回，犯罪所生損害稍有減輕；⒊犯後終能坦承
    犯行之態度；⒋國中肄業之智識程度；⒌入監前以鐵工為業，
    月收入約2萬元；⒍未婚，育有1個未成年女兒，由其生母撫
    養，入監前與妹妹同住之家庭狀況等一切情狀（本院卷第19
    9頁），分別量處如主文所示之刑，並就得易科罰金之刑，
    諭知易科罰金之折算標準。
四、沒收部分：
  ㈠犯罪所得部分：   
　　按犯罪所得，屬於犯罪行為人者，沒收之；前2項（即前述
    犯罪所得）之沒收，於全部或一部不能沒收或不宜執行沒收
    時，追徵其價額；犯罪所得已實際合法發還被害人者，不予
    宣告沒收或追徵，刑法第38條之1第1項前段、第3項、第5 
    項分別定有明文。查被告所竊得如事實欄所載之物，除機車
    零件1只及現金3,100元外，其他均已實際合法發還告訴人李
    ○○，有前引贓物認領保管單附卷可考（警卷第24頁），爰僅
    就未扣案之機車零件1只及現金3,100元宣告沒收，並於全部
    或一部不能沒收或不宜執行沒收時，追徵其價額。
  ㈡供犯罪所用之物部分：
    未扣案之一字螺絲起子1支，雖係被告所有且為本案犯罪所
    用之物，惟未經扣案，且非屬違禁物，衡以上開物品屬日常
    生活中易於取得之物，將之沒收並不具有刑法上之重要性，
    爰依刑法第38條之2第2項之規定，不予宣告沒收或追徵。
據上論斷，應依刑事訴訟法第273條之1第1項、第299條第1項前
段，刑法第277條第1項、第321條第1項第1款、第3款、第55條、
第41條第1項前段，刑法施行法第1條之1第1項，判決如主文。
本案經檢察官盧惠珍提起公訴，檢察官何克昌到庭執行職務。
中　　華　　民　　國　　111 　年　　2 　　月　　25　　日
                  刑事第六庭  法  官  陳一誠
以上正本證明與原本無異。
如不服本判決應於收受判決後20日內向本院提出上訴書狀，並應
敘述具體理由；其未敘述上訴理由者，應於上訴期間屆滿後20日
內向本院補提理由書（均須按他造當事人之人數附繕本）「切勿
逕送上級法院」。　　　　　　　　　
中　　華　　民　　國　　111 　年　　3 　　月　　1 　　日
                  　　　　　  書記官  陳佳迪
附錄本案論罪科刑法條全文：
【刑法第277條】
傷害人之身體或健康者，處5年以下有期徒刑、拘役或50萬元以
下罰金。
犯前項之罪，因而致人於死者，處無期徒刑或7年以上有期徒刑
；致重傷者，處3年以上10年以下有期徒刑。
【刑法第321條】
犯前條第1項、第2項之罪而有下列情形之一者，處6月以上5年以
下有期徒刑，得併科50萬元以下罰金：
一、侵入住宅或有人居住之建築物、船艦或隱匿其內而犯之。
二、毀越門窗、牆垣或其他安全設備而犯之。
三、攜帶兇器而犯之。
四、結夥三人以上而犯之。
五、乘火災、水災或其他災害之際而犯之。
六、在車站、港埠、航空站或其他供水、陸、空公眾運輸之舟、
    車、航空機內而犯之。前項之未遂犯罰之。